Config:
  hfst:
    Gen: ../../../src/generator-gt-norm.hfst
    Morph: ../../../src/analyser-gt-norm.hfst
  xerox:
    Gen: ../../../src/generator-gt-norm.xfst
    Morph: ../../../src/analyser-gt-norm.xfst
    App: lookup


# Comments after each proper:
# ok = checked against
# ? = not checked

# Even syllable propers belonging to MUITAL_TV, ALIST_IV, LASSAN_IV 

Tests:
  Proper - Klareatnu: # MARJA-U-plc
    Klareatnu+N+Prop+Sg+Nom: Klareatnu
    Klareatnu+N+Prop+Sg+Gen: Klareanu
    Klareatnu+N+Prop+Sg+Ill: Klaretnui
    Klareatnu+N+Prop+Sg+Loc: Klareanus
    Klareatnu+N+Prop+Der/laš+A+Sg+Ill: klareatnulažžii
    Klareatnu+N+Prop+Der/laš+A+Pl+Acc: klareatnulaččaid

  Proper - Klemmoaivi: # MARJA-I-plc
    Klemmoaivi+N+Prop+Sg+Nom: Klemmoaivi
    Klemmoaivi+N+Prop+Sg+Gen: Klemmoaivvi
    Klemmoaivi+N+Prop+Sg+Ill: Klemmoaivái
    Klemmoaivi+N+Prop+Sg+Loc: Klemmoaivvis
    Klemmoaivi+N+Prop+Der/laš+A+Sg+Ill: klemmoaivilažžii
    Klemmoaivi+N+Prop+Der/laš+A+Pl+Acc: klemmoaivilaččaid
    
  Proper - Kerberos: # BERN-ani
    Kerberos+N+Prop+Sg+Nom: Kerberos
    Kerberos+N+Prop+Sg+Gen: [Kerberosa, Kerberos]
    Kerberos+N+Prop+Sg+Ill: Kerberosii
    Kerberos+N+Prop+Sg+Loc: Kerberosas

  Proper - Stai: # DUBAI-sur
    Stai+N+Prop+Sg+Nom: Stai
    Stai+N+Prop+Sg+Gen: [Staija, Stai]
    Stai+N+Prop+Sg+Ill: Staijii
    Stai+N+Prop+Sg+Loc: Staijas

  Proper - Sieinnus-Návggastat: # HEANDARAT-plc
    Sieinnus-Návggastat+N+Prop+Sg+Nom: Sieinnus-Návggastat
    Sieinnus-Návggastat+N+Prop+Sg+Gen: Sieinnus-Návggastaga
    Sieinnus-Návggastat+N+Prop+Sg+Ill: Sieinnus-Návggastahkii
    Sieinnus-Návggastat+N+Prop+Sg+Loc: Sieinnus-Návggastagas

  Proper - Šleađut: # VARGGAT-plc
    Šleađut+N+Prop+Pl+Nom: Šleađut
    Šleađut+N+Prop+Pl+Gen: Šleađuid
    Šleađut+N+Prop+Pl+Ill: Šleađuide
    Šleađut+N+Prop+Pl+Loc: Šleađuin
    Šleađut+N+Prop+Der/laš+A+Sg+Ill: šleađutlažžii
    Šleađut+N+Prop+Der/laš+A+Pl+Acc: šleađutlaččaid

  Proper - Doaresdievát: # ALEUHTAT-plc
    Doaresdievát+N+Prop+Pl+Nom: Doaresdievát
    Doaresdievát+N+Prop+Pl+Gen: Doaresdieváid
    Doaresdievát+N+Prop+Pl+Ill: Doaresdieváide
    Doaresdievát+N+Prop+Pl+Loc: Doaresdieváin
    Doaresdievát+N+Prop+Der/laš+A+Sg+Ill: doaresdievátlažžii
    Doaresdievát+N+Prop+Der/laš+A+Pl+Acc: doaresdievátlaččaid

  Proper - Románia: # ACCRA-plc
    Románia+N+Prop+Sg+Nom: Románia
    Románia+N+Prop+Sg+Gen: Románia
    Románia+N+Prop+Sg+Ill: Romániai
    Románia+N+Prop+Sg+Loc: Románias
    Románia+N+Prop+Der/laš+A+Sg+Ill: románialažžii
    Románia+N+Prop+Der/laš+A+Pl+Acc: románialaččaid

  Proper - Kaffegalleriija: # NIKOSIIJA-obj
    Kaffegalleriija+N+Prop+Sg+Nom: Kaffegalleriija
    Kaffegalleriija+N+Prop+Sg+Gen: Kaffegalleriija
    Kaffegalleriija+N+Prop+Sg+Ill: Kaffegalleriijai
    Kaffegalleriija+N+Prop+Sg+Loc: Kaffegalleriijas

  Proper - Bergsjø: # NYSTØ
    Bergsjø+N+Prop+Sg+Nom: Bergsjø
    Bergsjø+N+Prop+Sg+Gen: Bergsjø
    Bergsjø+N+Prop+Sg+Ill: Bergsjøi
    Bergsjø+N+Prop+Sg+Loc: Bergsjøs

  Proper - Sottinen: # C-FI-NEN-sur
    Sottinen+N+Prop+Sg+Nom: Sottinen
    Sottinen+N+Prop+Sg+Gen: [Sottinena, Sottisa, Sottinen]
    Sottinen+N+Prop+Sg+Ill: [Sottinenii, Sottisii]
    Sottinen+N+Prop+Sg+Loc: [Sottinenas, Sottisis]
